【裁判字號】    89,自,19
【裁判日期】    890331
【裁判案由】    傷害
【裁判全文】
臺灣彰化地方法院刑事判決                            八十九年度自字第一九號
    自  訴  人  乙○○
    被      告  甲○○
右列被告因傷害案件，經自訴人提起自訴，本院判決如左：
        主  文
甲○○傷害人之身體，處罰金伍仟元，如易服勞役以參佰元折算壹日。
        事  實
一、甲○○與乙○○均住於彰化縣員林鎮○○路八八八號百發玻璃纖維有限公司，甲
    ○○係董事長，乙○○為股東。二人就該公司之產權歸屬，互有爭執，雙方夙已
    不睦。甲○○對乙○○屢次藉故滋擾，已心生不滿，復於民國（下同）八十九年
    一月四日（自訴狀誤植為五日）下午三時許，在彰化縣員林鎮○○路八八八號處
    ，因甲○○將所購之洗衣網藏置，不予乙○○使用一事，乙○○受激，至甲○○
    辦公室質問理論，彼此遂因此再起爭吵，互相拉扯。甲○○一時氣憤，乃當場基
    於傷害之犯意，緊抓乙○○之頭髮，猛力使乙○○之頭部撞擊牆角，致使乙○○
    受有頭部撕裂傷（０．二公分乘一．五公分）及血腫（三公分乘三公分）等傷害
    。
二、案經乙○○於八十九年二月八日向本院提起自訴。
        理  由
一、右揭事實，訊據被告甲○○坦承不諱，核與自訴人乙○○指訴情節大致相符，並
    有自訴人受傷後，經醫師驗明出具之診斷書（日期誤植為八十九年一月五日）一
    紙在卷可稽。又參之上揭自訴人所受之傷勢情形及雙方夙已有嫌隙，彼此不睦等
    情節，應認被告係出於傷害之故意，對被害人實施傷害之行為，非屬正當防衛至
    明。是本案事證已臻明確，被告犯行洵堪認定。
二、核被告上開行為，係犯刑法第二百七十七條第一項之罪。按任何個人或團體遇有
    糾紛，應循合法管道解決，縱因相對立之他方有甚為不當之舉措，受激難耐，苟
    無合法之正當事由，法律亦不容許以暴力解決。但行為人之行為雖屬犯罪，如相
    對人亦有可議之處，自不宜僅究責行為人之惡性，而對相對人失當之情事，恝置
    不論，應斟酌雙方對犯罪形成之責任程度，妥適量刑，始符事理之平。本案被告
    傷害自訴人之行為，固屬不該，應受責難，但自訴人苟不藉故滋擾，並與被告爭
    吵拉扯，雙方當不致暴力相向，是自訴人因此受有傷害，當非全然無辜無責。爰
    審酌被告之素行，犯罪之動機、所受之刺激、實施之手段、自訴人所受傷害程度
    及其他情節，並被告犯後之態度等一切情狀，量處如主文所示之刑，並諭知如易
    服勞役之折算標準。本案被告與自訴人往後如均能記取此教訓，理性思考解決糾
    紛之正確要領與途徑，彼此知所忍讓，互予對方應有之尊嚴，避免相激、相斥之
    過當言行，並儘速達成和解事宜，對雙方往後和平相處必有俾益，特此訓勉。
據上論斷，應依刑事訴訟法第三百四十三條、第二百九十九條第一項前段，刑法第二
百七十七條第一項、第四十二條第二項，罰金罰鍰提高標準條例第一條前段、第二條
前段，判決如主文。
中      華      民      國    八十九    年      三      月    三十一    日
                                臺灣彰化地方法院刑事第三庭
                                    法      官    蔡紹良
右正本證明與原本無異。
如不服本判決，應於判決送達後十日內，向本院提出上訴狀（須附繕本）。
                                    法院書記官    鐘麗芳
中      華      民  國      八十九      年    四      月     一     日


司法院資訊處製作；財團法人民間司法改革基金會備份。
